【裁判字號】    91,上訴,1968
【裁判日期】    920116
【裁判案由】    毒品危害防制條例
【裁判全文】
臺灣高等法院臺中分院刑事判決                  九十一年度上訴字第一九六八號
    上  訴  人  臺灣台中地方法院檢察署檢察官
    上  訴  人
    即  被  告  甲○○  男  二.
右上訴人等因被告毒品危害防制條例案件，不服臺灣台中地方法院九十一年度訴字第
二四三六號中華民國九十一年十月三十一日第一審判決（起訴案號：臺灣台中地方法
院檢察署九十一年度毒偵字第二七七八號），提起上訴，及移送併辦（臺灣台中地方
法院檢察署九十一年度毒偵字第三○七三號），本院判決如左：
    主      文
原判決撤銷。
甲○○連續施用第一級毒品，處有期徒刑壹年伍月。扣案之海洛因壹包（驗餘淨重零
點參零公克、包裝重零點貳貳公克）及另壹包（驗餘淨重零點零壹公克、包裝重零點
貳零公克），均沒收銷燬之；注射針筒壹支、生理食鹽水壹瓶，均沒收之。
    事      實
一、甲○○前因施用毒品案件，經依台灣南投地方法院以九十年度毒聲字第二九七號
    裁定送觀察、勒戒後，認無繼續施用毒品之傾向，由臺灣南投地方法院檢察署檢
    察官於民國九十年八月二十四日以八十九年度毒偵字第一六六三號案，為不起訴
    處分確定。詎甲○○仍不知戒絕毒癮，另基於施用第一級毒品海洛因之概括犯意
    ，先後於：九十一年一月二十八日晚上七時許，在南投縣埔里鎮○○路十八之二
    號住處；及於九十一年五月二十八日上午約九時許，在南投縣埔里鎮友人家中；
    暨於九十一年九月八日起至同年月十日晚上九時許間（共四次），在台中市區某
    位朋友住處，以將第一級毒品海洛因放入注射針筒內混合生理食鹽水後，注射入
    人體內之方式，施用海洛因多次。甲○○先於九十一年一月二十八日二十時十分
    許，在南投縣埔里鎮○○路十八之二號住處為警查獲，扣得持有之海洛因壹包（
    驗餘淨重零點零壹公克、包裝重零點貳零公克）及所有供施用海洛因用之注射針
    筒壹支、生理食鹽水壹瓶，經採尿送驗尿液呈嗎啡陽性反應；又於九十一年五月
    二十八日下午二時三十七分至台灣南投地方法院檢察署接受採尿，送驗結果尿液
    亦呈嗎啡陽性反應；再於九十一年九月十日二十一時三十分許，在台中市○區○
    ○路與學士路口為警查獲，並於甲○○身上扣得持有之海洛因壹包（驗餘淨重零
    點參零公克、包裝重零點貳貳公克），經採尿送驗尿液呈嗎啡陽性反應。嗣經依
    台灣台中地方法院九十一年度毒聲字第二五六三號裁定送觀察、勒戒後，認有繼
    續施用毒品之傾向。
二、案經台中市警察局第五分局報請台灣台中地方法院檢察署檢察官偵查起訴，及由
    南投縣警察局埔里分局報請台灣南投地方法院檢察署呈請台灣高等法院台中分院
    檢察署核轉台灣台中地方法院檢察署移送併辦。
    理      由
一、訊據上訴人即被告甲○○對於右揭連續施用海洛因之行為坦承不諱，並有海洛因
    一包（驗餘淨重零點零壹公克、包裝重零點貳零公克）、注射針筒壹支、生理食
    鹽水壹瓶，及另一包海洛因（驗餘淨重零點參零公克、包裝重零點貳貳公克）扣
    案可資佐證；而被告第一次被查獲時警方所採之尿液、第二次在台灣南投地方法
    院檢察署所採之尿液、第三次被查獲時警方所採尿液經送驗結果，均呈嗎啡陽性
    反應，此有南投縣政府衛生局九十一年三月十三日投衛局檢字第９１００３９２
    ７號尿液檢驗單、內政部警政署刑事警察局九十一年五月十五日刑鑑字第０９１
    ００９４４８７號鑑驗通知書、台灣南投地方法院檢察署受保護管束人（被告）
    尿液檢體監管紀錄表、詮昕科技股份有限公司濫用藥物尿液檢驗報告、台中市衛
    生局煙毒尿液檢驗成績書各一份在卷可稽。且先後扣案之白粉各壹包經送請法務
    部調查局鑑定結果含有海洛因成分，亦有法務部調查局九十一年二月二十一日調
    科壹字第９７０００１６４４號、九十一年十月十一日調科壹字第１２００１２
    １２０號鑑定通知書各一份在卷可佐。又被告前曾因施用毒品案件，經依台灣南
    投地方法院以九十年度毒聲字第二九七號裁定送觀察、勒戒後，認無繼續施用毒
    品之傾向，由臺灣南投地方法院檢察署檢察官於民國九十年八月二十四日，以八
    十九年度毒偵字第一六六三號案，為不起訴處分確定之事實，有該案不起訴處分
    書資料一份在卷可稽。其於五年內再犯本案違反毒品危害防制條例第十條第一項
    之罪，經依台灣台中地方法院以九十一年度毒聲字第二五六三號裁定送觀察、勒
    戒後，認有繼續施用毒品之傾向，此亦有台灣台中地方法院九十一年度毒聲字第
    二五六三號裁定、台灣臺中看守所附設勒戒處所九十一年九月三十日字中所正衛
    字第０９１０００２９６３號函所檢送之「有無繼續施用毒品傾向證明書」附卷
    可稽，則被告自白與事實相符，足堪憑採，本案事證明確，被告犯行堪以認定，
    自應依法論科。
二、核被告所為，係犯毒品危害防制條例第十條第一項之施用第一級毒品罪。被告於
    施用前後持有海洛因之低度行為，應為施用海洛因之高度行為所吸收，不另論罪
    。被告前後數次施用海洛因之行為，係基於概括犯意，反覆為之，所犯罪名相同
    ，為連續犯，應以一罪論，並加重其刑。公訴人僅起訴被告於九十一年九月十一
    日回溯四、五日內有施用海洛因一次之行為，對於被告尚有於九十一年一月二十
    八日晚上七時許、九十一年五月二十八日上午約九時許，及於九十一年九月八日
    起至同年月十日晚上九時許間（尚有另三次）之施用海洛因行為，則未據提起公
    訴，然此部分與公訴人起訴之部分，乃被告基於概括之犯意連續所為，為連續犯
    ，屬裁判上一罪，本院自應併予審理。原審認被告犯罪事證明確，予以論罪科刑
    ，固非無見，惟原判決對於檢察官移送併辦之被告另於九十一年一月二十八日晚
    上七時許、九十一年五月二十八日上午約九時許之施用海洛因行為，未及併予審
    究，尚有未洽，檢察官執此上訴，指摘原判決不當，為有理由，自應由本院將原
    判決撤銷改判。至被告以其為九二一地震受災戶，家園須其重建為由，認原審量
    刑過重，恣意指摘原判決不當而提起上訴，則無理由。爰審酌被告之品行及其犯
    罪之動機、目的、手段、其前因施用毒品案件，經法院裁定送觀察、勒戒並經檢
    察官為不起訴處分後未久，又再次施用海洛因，甚且第二次係因該日下午至台灣
    南投地方法院檢察署報到採尿被查獲，其竟恣意於報到前之該日上午施用海洛因
    ，顯無戒絕毒品之決心，及犯罪後坦認犯行之態度等一切情狀，量處如主文第二
    項所示之刑，以資懲儆。扣案之海洛因一包（驗餘淨重零點參零公克、包裝重零
    點貳貳公克）及另壹包（驗餘淨重零點零壹公克、包裝重零點貳零公克），係第
    一級毒品，依毒品危害防制條例第十八條第一項前段規定，不問屬於犯人與否，
    應予宣告沒收銷燬之。另注射針筒壹支、生理食鹽水壹瓶，為被告所有供施用海
    洛因之物，為被告於本院調查時所自承，爰依刑法第三十八條第一項第二款宣告
    沒收。
據上論結，應依刑事訴訟法第三百六十九條第一項前段、第三百六十四條、第二百九
十九條第一項前段，毒品危害防制條例第十條第一項、第十八條第一項前段、第二十
條第三項前段，刑法第十一條前段、第五十六條、第三十八條第一項第二款，判決如
主文。
本案經檢察官劉翼謀到庭執行職務。
中      華      民      國      九十二     年     一      月    十六    日
                                臺灣高等法院臺中分院刑事第四庭
                                      審判長法  官  洪  耀  宗
                                            法  官  蕭  錦  鍾
                                            法  官  江  德  千
右正本證明與原本無異。
如不服本判決應於收受送達後十日內向本院提出上訴書狀，其未敘述上訴之理由者並
得於提起上訴後十日內向本院補提理由書（均須按他造當事人之人數附繕本）。
                                            書記官  吳  麗  琴
中      華      民      國      九十二     年     一      月    十七    日
【附錄論罪科刑法條】
毒品危害防制條例第十條第一項：
施用第一級毒品者，處六月以上五年以下有期徒刑。
                                                                        Ｒ


司法院資訊處製作；財團法人民間司法改革基金會備份。
